臺灣高雄地方法院刑事判決　　　　　　　 96年度易字第620號
公　訴　人　臺灣高雄地方法院檢察署檢察官
被　　　告　甲○○
　　　　　　辛○○
　　　　　　　　　　23號
　　　　　　　　　　（現於臺灣高雄監獄另案執行中）
上列被告因竊盜等案件，經檢察官提起公訴（95年度偵字第2784
0 號、27656 號、96年度偵字第1689號），被告於本院準備程序
中均為有罪陳述，經合議庭裁定由受命法官依簡式審判程序獨任
審理，本院判決如下：
    主  文
辛○○連續竊盜，累犯，處有期徒刑肆月，如易科罰金，以銀元
佰元即新臺幣玖佰元折算壹日。
甲○○共同竊盜參罪，各處有期徒刑貳月，如易科罰金，均以新
臺幣壹仟元折算壹日。應執行有期徒刑伍月，如易科罰金，以新
臺幣壹仟元折算壹日。
    事  實
一、辛○○前因搶奪、贓物、竊盜、贓物等案件，經本院以91年
    度訴字第3080號、91年度易字第1085號、92年度簡字第835
    號分別判處有期徒刑1 年6 月、4 月、1 年、4 月確定，並
    定其應執行之刑為2 年10月，於民國94年9 月16日縮短刑期
    假釋出監付保護管束，於95年1 月3 日保護管束期滿視為執
    行完畢。詎其不知悔改，又基於意圖為自己不法所有之概括
    犯意，於附表一編號5 、6 、7 、8 所示時間、地點、手法
    ，連續竊取如附表一上開編號所示之物品，再交予乙○○、
    庚○○（均由本院另行審結）收贓，以牟取不法利益。又甲○○與乙○○另基於意圖為自己不法所有之犯意聯絡，共同
    於附表一所示時間、地點、手法，竊取如附表一編號1 、2
    、3 、4 所示之物品，再交予乙○○、庚○○收贓後，復轉
    賣予他人以牟取不法利益。嗣於警方在多日跟監蒐證後，於
    95 年10 月21日凌晨2 時許，在高雄市○○區○○路與同盟
    三路交岔口附近，逮獲乙○○等人，並當場在乙○○所有車
    號45 72-GS自用小客貨車查扣相關贓物，並隨即前往乙○○
    在屏東縣屏東市光武二巷1-12號之住處搜索，並扣得所乙○○與甲○○所共同竊取之耕耘機4 台（已發還），而查獲上
    情。
二、案經高雄市政府警察局移請臺灣高雄地方法院檢察署檢察官
    偵查起訴。
    理  由
一、本件被告辛○○、甲○○所犯係死刑、無期徒刑、最輕本刑
    為3 年以上有期徒刑以外之罪，其於準備程序中就被訴事實
    為有罪之陳述，經法官告知簡式審判程序之旨，並聽取公訴
    人及被告之意見後，認為適宜由受命法官獨任進行簡式審判
    程序，依刑事訴訟法第273 條之1 第1 項規定，裁定由受命
    法官獨任進行審判程序，合先敘明。
二、訊據被告辛○○對於行竊附表一編號5 、6 、7 、8 所示財
    物之犯行，業據其於本院審理時坦承不諱，核與證人即同案
    被告庚○○及乙○○之證述大致相符。又甲○○對於行竊附
    表一編號1 、2 、3 、4 所示財物之犯行，業據其於本院審
    理時坦承不諱，核與證人即被害人癸○○、壬○○、丑○○
    、子○○之證述及證人即共同被告乙○○之證述大致相符，
    並有扣押物品目錄表、扣押物品清單各1 份、贓物認領保管
    單4 紙附卷可稽，及耕耘機4 台扣案可憑。足認被告辛○○
    、甲○○2 人上開自白核與事實相符，自堪採為論罪之憑據
    ，本案事證明確，自應依法論科。
三、論罪、科刑：
　(一)被告辛○○於行為後，如附表所示之相關法律均業經變更，
    並俱於95年7 月1 日施行，玆經整體比較結果，裁判時法並
    未較為有利，從而依刑法第2 條第1 項規定，自應適用各該
    行為時法，亦即修正前法至明。
  (二)核被告辛○○所為，係犯刑法第320 條第1 項普通竊盜罪；
    又被告辛○○就附表一編號5 、6 、7 、8 號之犯行皆係在
    95年7 月1 日前且所犯，且時間緊接，並觸犯基本構成要件
    相同之罪名，顯係出於概括犯意為之，為連續犯，應依修正
    前刑法第56條之規定，論以一罪處斷，並加重其刑。起訴書
    論罪法條欄誤載被告乙○○、辛○○2 人，就上開編號之竊
    盜犯行，有犯意聯絡及行為分擔云云，容有未合，應予更正
    。又被告辛○○有如上事實欄所述前科事實，有臺灣高等法
    院被告前案紀錄表1 份在卷可查，其受有期徒刑執行完畢後
    ，5 年以內故意再犯本件有期徒刑以上之罪，為累犯，應依
    法加重其刑，並依法遞加重之。
  (三)核被告甲○○係犯同法第320 條第1 項普通竊盜罪。又被告
    甲○○與乙○○就附表一編號1 、2 、3 、4 號所示之竊盜
    犯行，有犯意聯絡及行為分擔，為共同正犯。再被告甲○○
    與乙○○先後在屏東縣屏東市○○路○路段旁竊取耕耘機2
    台（即附表一編號3 、4 之犯行），在時間差距上甚為密切
    ，應視為數個舉動之接續執行，以包括之一行為評價為合理
    ，屬接續犯，應論以一竊盜罪；至被告甲○○其餘各竊盜犯
    行間，均係犯意各別，行為互殊，應分論併罰。起訴書將附
    表編號3 、4 所示之犯行，認亦應分論併罰，尚有誤會，併
    予指明。
  (四)爰審酌被告辛○○、甲○○不思正業謀生，竟分別為上開竊
    盜犯行，實屬不該，惟考量其等犯後均坦承所為犯行，態度
    良好，所竊財物價值均非鉅，且被告甲○○所竊財物均已返
    還被害人等一切情狀，分別量處如主文所示之刑，並就被告
    辛○○諭知易科罰金之折算標準。又就被告甲○○之上開犯
    行，定其應執行之刑，並就其犯罪情節、資力及智識程度，
    諭知以新臺幣1 千元折算1 日之易科罰金折算標準。
四、本件其餘被告庚○○、乙○○、戊○○、丙○○、丁○○及
    己○○，由本院另行審結。
據上論斷，應依刑事訴訟法第273條之1第1項、第299條第1項前
段，刑法第2 條第1 項前段、第28條、第320 條第1 項、第47條
第1 項、第41條第1 項前段、第51條第5 款、修正前刑法第56條
刑法、第41條第1 項前段、第2 項，刑法施行法第1 條之1 ，罰
金罰鍰提高標準條例第2 條，判決如主文。
本案經檢察官鄧藤墩到庭執行職務。
中　　華　　民　　國　　96　　年　　5 　　月　　11　　日
                  刑事第十庭    法　官  楊淑珍
以上正本證明與原本無異。
如不服本判決，應於判決送達後10日內，向本院提出上訴狀。
                                書記官  林秀敏
中　　華　　民　　國　　96　　年　　5 　　月　　11　　日
 附表一：
 ┌───┬───┬─────┬─────┬────────┬───────┐
 │編號  │犯罪時│犯罪地點  │竊得物品  │犯罪事實        │證據          │
 │      │間    │          │          │                │              │
 ├───┼───┼─────┼─────┼────────┼───────┤
 │  1   │95年10│屏東縣萬丹│耕耘機1台 │乙○○與甲○○共│乙○○坦承 (見│
 │(即起 │月13日│鄉社皮村玉│          │同竊取。        │警卷第10頁)及 │
 │訴書附│22時許│成段農田  │          │                │甲○○坦承 (見│
 │表一編│      │          │          │                │警卷第25頁)， │
 │號10) │      │          │          │                │被害人癸○○領│
 │      │      │          │          │                │回贓物。      │
 ├───┼───┼─────┼─────┼────────┼───────┤
 │  2   │95年10│屏東縣屏東│耕耘機1台 │乙○○與甲○○共│乙○○坦承 (見│
 │(即起 │月15日│市清進巷農│          │同竊取。        │警卷第10頁)及 │
 │訴書附│      │田工寮內  │          │                │甲○○坦承 (見│
 │表一編│      │          │          │                │警卷第25頁)， │
 │號11) │      │          │          │                │被害人壬○○領│
 │      │      │          │          │                │回贓物。      │
 ├───┼───┼─────┼─────┼────────┼───────┤
 │  3   │95年10│屏東縣屏東│耕耘機1台 │乙○○與甲○○共│乙○○坦承 (見│
 │(即起 │月16日│市○○路旁│          │同竊取。        │警卷第10頁)及 │
 │訴書附│      │(公館農地 │          │                │甲○○坦承 (見│
 │表一編│      │重劃區內) │          │                │警卷第25頁)， │
 │號12) │      │          │          │                │被害人丑○○領│
 │      │      │          │          │                │回贓物。      │
 ├───┼───┼─────┼─────┼────────┼───────┤
 │  4   │95年10│屏東縣屏東│耕耘機1台 │乙○○與甲○○共│乙○○坦承 (見│
 │(即起 │月16日│市○○路旁│          │同竊取。        │警卷第10頁)及 │
 │訴書附│      │(公館農地 │          │                │甲○○坦承 (見│
 │表一編│      │重劃區地號│          │                │警卷第25頁)， │
 │號13) │      │東西9段)  │          │                │被害人子○○領│
 │      │      │          │          │                │回贓物。      │
 ├───┼───┼─────┼─────┼────────┼───────┤
 │  5   │95.5月│高雄縣鳥松│電鑽1台   │辛○○竊得後，再│辛○○坦承 (見│
 │(即起 │上旬  │鄉○○路旁│          │賣予庚○○。    │警卷第29頁)蔡 │
 │訴書附│      │小貨車上  │          │                │明宏坦承收贓 (│
 │表一編│      │          │          │                │見0000000000函│
 │號22) │      │          │          │                │文第5 頁)， 未│
 │      │      │          │          │                │扣得贓物。    │
 │      │      │          │          │                │              │
 ├───┼───┼─────┼─────┼────────┼───────┤
 │  6   │95.5月│高雄縣鳳山│切割機1台 │辛○○竊得後，再│辛○○坦承 (見│
 │(即起 │中旬  │市某路旁小│          │賣予庚○○。    │警卷第29頁)蔡 │
 │訴書附│      │貨車上    │          │                │明宏坦承收贓 (│
 │表一編│      │          │          │                │見0000000000函│
 │號23) │      │          │          │                │文第5 頁)， 未│
 │      │      │          │          │                │扣得贓物。    │
 │      │      │          │          │                │              │
 ├───┼───┼─────┼─────┼────────┼───────┤
 │  7   │95.6月│高雄縣鳳山│空壓機1台 │辛○○竊得後，再│辛○○坦承 (見│
 │(即起 │上旬  │市○○路旁│          │賣予庚○○。    │警卷第29頁)蔡 │
 │訴書附│      │小貨車上  │          │                │明宏坦承收贓 (│
 │表一編│      │          │          │                │見0000000000函│
 │號24) │      │          │          │                │文第5 頁)， 未│
 │      │      │          │          │                │扣得贓物。    │
 │      │      │          │          │                │              │
 ├───┼───┼─────┼─────┼────────┼───────┤
 │  8   │95.6月│高雄縣鳥松│切管機1台 │辛○○竊得後，再│辛○○坦承 (見│
 │(即起 │下旬  │鄉○○路旁│          │賣予乙○○。    │警卷第29頁)蔡 │
 │訴書附│      │小貨車上  │          │                │明宏坦承收贓 (│
 │表一編│      │          │          │                │見0000000000函│
 │號25) │      │          │          │                │文第5 頁)， 未│
 │      │      │          │          │                │扣得贓物。    │
 └───┴───┴─────┴─────┴────────┴───────┘
┌───────────────────────────────────────────────┐
│附表：                                                                                        │
├──────┬─────────────┬─────────────┬───────┬────┤
│相關變更條文│行為時法（下稱舊法）之內容│裁判時法（下稱新法）之內容│比  較  理  由│備    註│
├──────┼─────────────┼─────────────┼───────┼────┤
│【罰金刑下限│罰金：（銀元）1 元以上。  │罰金：新臺幣1000元以上…。│罰金刑之下限，│舊法有利│
│之變更】刑法│                          │                          │由銀元10元（亦│        │
│第33條第5款 │                          │                          │經提高）即新臺│        │
│            │                          │                          │幣30元，提高為│        │
│            │                          │                          │新臺幣1000元  │        │
├──────┼─────────────┼─────────────┼───────┼────┤
│【連續犯之刪│連續數行為而犯同一罪名者，│刪除                      │新法將連續犯之│舊法有利│
│除】        │以一罪論。但得加重其刑至二│                          │規定刪除後，除│        │
│            │分之一                    │                          │非符合「接續犯│        │
│            │                          │                          │」或「包括的一│        │
│            │                          │                          │罪」情形，可認│        │
│            │                          │                          │構成單一犯罪外│        │
│            │                          │                          │，均應認係數罪│        │
│            │                          │                          │併罰。是此刪除│        │
│            │                          │                          │雖非犯罪構成要│        │
│            │                          │                          │件之變更，但顯│        │
│            │                          │                          │已影響行為人刑│        │
│            │                          │                          │罰之法律效果，│        │
│            │                          │                          │自屬法律有變更│        │
│            │                          │                          │依新法第2條第1│        │
│            │                          │                          │項規定，比較新│        │
│            │                          │                          │舊法。        │        │
├──────┼─────────────┼─────────────┼───────┼────┤
│【易科罰金折│犯最重本刑為5 年以下有期徒│犯最重本刑為5 年以下有期徒│易科罰金折算標│舊法有利│
│算標準變更】│刑以下之刑之罪，而受6 個月│刑以下之刑之罪，而受6 個月│準由銀元300 元│        │
│修正前刑法第│以下有期徒刑或拘役之宣告…│以下有期徒刑或拘役之宣告者│即新臺幣900 元│        │
│41條第1 項前│得以（銀元，下同）1 元以上│，得以新臺幣1000元、2000元│，提高為以新臺│        │
│段、修正前罰│3 元以下折算1 日，易科罰金│或3000元折算1 日，易科罰金│幣1000元、2000│        │
│金罰鍰提高標│。依刑法第41條易科罰金…就│。                        │元或3000元折算│        │
│準條例第2 條│其原定數額提高為100 倍折算│                          │1日           │        │
│→現行刑法第│1 日；法律所定罰金數額未依│                          │              │        │
│41 條 第1 項│本條例提高倍數，或其處罰法│                          │              │        │
│前段        │條無罰金刑之規定者，亦同。│                          │              │        │
╠══════╪═════════════╧═════════════╧═══════╧════╡
║整體比較結果│舊法之最低刑度與易科罰金之折算標準均較低，且連續犯係應論以1 罪，並加重其刑，而新│
║            │法則係除可認係接續犯或包括一罪外，應論以數罪，是舊法較為有利。                  │
╰══════╧════════════════════════════════════════╛
